臺灣高等法院刑事判決
109年度上訴字第2158號
上  訴  人  臺灣新北地方檢察署檢察官
被      告  陳中和


選任辯護人  陳家彥律師
            廖家瑜律師
上列上訴人因被告傷害等案件，不服臺灣新北地方法院109年度
審訴字第126號，中華民國109年2月27日第一審判決（起訴案號
：臺灣新北地方檢察署108年度偵字第35290號），提起上訴，本
院判決如下：
    主  文
原判決撤銷。                                           
陳中和犯傷害罪，處有期徒刑肆月，如易科罰金，以新臺幣壹仟元折算壹日。                                            
    事實及理由
一、經本院審理結果，認第一審以被告陳中和犯刑法第277條第1
    項之傷害罪，認事用法均無不當，除關於原判決理由欄二應
    補充記載「被告於本院審理時坦承犯行」外，並引用第一審
    判決書記載之事實、證據及論罪科刑理由㈠、㈡部分（如附件
    ）。
二、原審認被告傷害告訴人魏玉綿之身體，事證明確，而予論罪
    科刑，固非無見。惟查被告與告訴人素不相識，僅因讓路與
    否之細故與告訴人發生口角爭執，即出手傷害告訴人之身體
    並毀損告訴人之手機，犯後迄今未獲告訴人原諒或與告訴人
    達成和解，難認所受刑之宣告以暫不執行為適當，自不宜宣
    告緩刑。原判決未審酌及此，逕以被告因一時失慮而觸犯刑
    罰，犯後坦承犯行，於調解時向告訴人致歉並於原審審理時
    表示願賠償損失，尚有悔意為由，即認其所受刑之宣告以暫
    不執行為適當，而宣告緩刑2年，緩刑期內付保護管束，並
    應接受法治教育3場及於判決確定之日起3個月內向告訴人支
    付損害賠償新臺幣10萬元，自有未洽。檢察官據此上訴，指
    摘原判決對被告為緩刑之宣告不當，為有理由。是原判決既
    有上開可議之處，自屬無可維持，應由本院撤銷改判。
三、爰審酌被告與告訴人素不相識，於案發時在國慶市場內僅因
    讓路與否之細故與告訴人發生口角爭執，即出手傷害告訴人
    之身體並毀損告訴人之手機，犯後雖坦承犯行，向告訴人致
    歉並表示願賠償告訴人所受損失，然告訴人陳稱：與被告並
    不相識，被告卻出手甚重，伊唇部縫合5針並留下小疤，腳
    仍會酸痛，造成伊極大恐懼，伊不願與被告和解等語（見本
    院卷第56至57、104頁），被告迄未獲告訴人諒解，兼衡其
    無前科之品行、自陳國小畢業之智識程度、家庭經濟勉持之
    生活狀況、犯罪之動機、目的、手段、對告訴人所生危害等
    一切情狀，量處如主文第2項所示之刑，並諭知易科罰金之
    折算標準。至辯護人雖執本院另案被告未與告訴人達成和解
    而仍獲緩刑宣告之判決（即本院104年度交上訴字第100號、
    107年度上易字第896號、108年度交上易字第259號），請求
    給予本案被告緩刑之機會，然細譯該等個案，或屬駕車過失
    犯罪，或屬家庭成員間因處理親屬殯葬事宜意見不合所衍生
    之肢體衝突，核與本案僅因讓路與否之細故即故意出手毆擊
    素昧平生之告訴人成傷等犯罪情節迥異，自難比附援引，併
    此敘明。
據上論斷，應依刑事訴訟法第369條第1項前段、第373條、第364
條、第299條第1項前段，刑法第277條第1項、第354條、第55條
、第41條第1項前段，刑法施行法第1條之1第1項，判決如主文。
　　
本案經檢察官陳幸敏到庭執行職務。
中　　華　　民　　國　　109 　年　　7 　　月　　30　　日
                  刑事第十六庭  審判長法　官  葉騰瑞
                                      法　官  廖紋妤
                                      法　官  陳芃宇
以上正本證明與原本無異。
如不服本判決，應於收受送達後20日內向本院提出上訴書狀，其
未敘述上訴之理由者並得於提起上訴後20日內向本院補提理由書
（均須按他造當事人之人數附繕本）「切勿逕送上級法院」。
                                      書記官  李佳芬　　
中　　華　　民　　國　　109 　年　　7 　　月　　31　　日
附錄：本案論罪科刑法條全文　　　　　　　　　　　　
中華民國刑法第277條
傷害人之身體或健康者，處5年以下有期徒刑、拘役或50萬元以
下罰金。
犯前項之罪，因而致人於死者，處無期徒刑或7年以上有期徒刑
；致重傷者，處3年以上10年以下有期徒刑。
中華民國刑法第354條
毀棄、損壞前二條以外之他人之物或致令不堪用，足以生損害於
公眾或他人者，處2年以下有期徒刑、拘役或1萬5千元以下罰金
。